臺灣板橋地方法院刑事判決　　　　　　 96年度簡上字第830號
上　訴　人　臺灣板橋地方法院檢察署檢察官
被　　　告　甲○○
上列上訴人因被告竊盜案件，不服本院96年度簡字第4788號中華
民國96年7 月27日第一審簡易判決（聲請簡易處刑案號：臺灣板
橋地方法院檢察署96年度速偵字第1371號），提起上訴，本院管
轄之第二審合議庭判決如下：
    主  文
上訴駁回。
    事  實
一、甲○○前因施用毒品案件，經臺灣桃園地方法院以93年度訴
    字第1241號判決處有期徒刑10月確定，又因施用毒品案件，
    經本院以94年度訴字第737 號判決處有期徒刑1 年確定，上
    開2 案經接續執行後，於民國95年9 月12日假釋付保護管束
    ，於同年11月26日假釋期滿，以已執行完畢論。詎甲○○不
    知悔改，意圖為自己不法之所有，於96年6 月12日中午12時
    許，以其所有之椅背木條1 枝（質地輕脆，容易折斷，非屬
    兇器），伸入乙○○位於臺北縣板橋市○○路忠義巷19弄8
    之1 號住處鐵門柵欄空隙以勾開門鎖（未破壞門扇或門鎖）
    ，進入該住宅內（侵入住宅部分未據告訴），竊取乙○○所
    有之17吋與19吋之電腦液晶螢幕各乙台得手，隨即持往臺北
    縣三重市○○道附近之跳蚤市場變賣，得款新臺幣2000元均
    已花用完畢。嗣於96年7 月1 日凌晨零時30分許，在臺北縣
    板橋市○○路忠義巷19弄6 號之1 為警查獲，並扣得甲○○
    所有、供竊盜所用之椅背木條1 枝。
二、案經乙○○訴由臺北縣政府警察局板橋分局報請臺灣板橋地
    方法院檢察署檢察官偵查後聲請以簡易判決處刑。
    理  由
壹、證據能力部分：
  一、按被告以外之人於審判外之言詞或書面陳述，除法律有規
      定者外，不得作為證據，刑事訴訟法第159 條第1 項定有
      明文，此乃傳聞證據之法則。次按傳聞法則之重要理論依
      據，在於傳聞證據未經當事人之反對詰問予以核實，乃予
      排斥，惟若當事人已放棄對原供述人之反對詰問權，於法
      院審判時表明同意該等傳聞證據可作為證據，基於證據資
      料愈豐富，愈有助於真實發現之理念，並貫徹刑事訴訟法
      修法加重當事人進行主義之精神，確認當事人對於證據能
      力有處分權之制度，傳聞證據經當事人同意作為證據，法
      院認為適當者，亦得為證據。另當事人於調查證據時，對
      於傳聞證據表示「沒有意見」、「對於證據調查無意見」
      ，而未於言詞辯論終結前聲明異議，應視為已有將該等傳
      聞證據採為證據之同意，此觀刑事訴訟法第159 條之5 規
      定甚明。
  二、查被告於本院審理時對於被害人乙○○於警詢時之證言，
      ，已表明「無意見，告訴人所言實在」，依刑事訴訟法第
      159 條之5 第2 項規定，應視為被告已同意被害人乙○○
      於警詢時之證言具有證據能力，而可作為證據，本院審酌
      乙○○於警詢時之證言並非違法取得，亦無證明力明顯過
      低之情形，自得採為證據。
貳、實體部分：
  一、犯罪事實之認定：
      上揭事實，業據被告甲○○於警詢、偵查及本院審理時自
      白不諱，核與被害人乙○○於警詢時指述之情節相符，且
      有現場照片6 張附卷可參，復有上開椅背木條1 枝扣案可
      資佐證。又該椅背木條1 枝，雖長約40公分、寬約3 公分
      ，惟其質地輕脆，容易折斷，業經本院勘驗明確（見本院
      審判筆錄），則該椅背木條1 枝客觀上尚不足以威脅他人
      生命、身體、安全，不具有危險性，非屬兇器，附此敘明
      。綜上所述，被告之自白與事實相符，本案事證明確，被
      告犯行洵堪認定，應依法論科。
  二、論罪科刑之法律適用：
      核被告甲○○所為，係犯刑法第320 條第1 項之竊盜罪。
      又被告有事實欄所載曾受有期徒刑執行完畢之情形，有臺
      灣高等法院被告前案紀錄表1 份附卷可考，其於有期徒刑
      執行完畢後5 年以內故意再犯法定刑含有期徒刑之竊盜罪
      ，為累犯，應依法加重其刑。
  三、原審以被告罪證明確，適用刑法第320 條第1 項、第47條
      第1 項、第41條第1 項前段等規定，並審酌被告之素行、
      智識程度、犯罪之動機、目的、手段，所得之財物價值，
      暨被告犯後坦承犯行之態度等一切情狀，量處被告拘役50
      日，並諭知如易科罰金以新臺幣1000元折算1 日，經核其
      認事用法均無違誤，量刑亦屬適當。檢察官上訴意旨略以
      ：茲據告訴人乙○○具狀請求上訴，表示原審判決量處拘
      役50日，量刑過輕，告訴人實難甘服云云。惟竊盜罪之法
      定刑為5 年以下有期徒刑、拘役或新臺幣15000 元以下罰
      金，原審審酌上揭一切情狀，量處被告拘役50日，尚稱適
      當，並無過輕之情形；況且告訴人乙○○於本院審理時到
      庭陳明其認原審量刑尚屬可採，是檢察官循告訴人之上揭
      請求即提起上訴，尚無可採，其執以指摘原判決量刑過輕
      ，求予撤銷改判，為無理由，應予駁回。
據上論斷，應依刑事訴訟法第455 條之1 第1 項、第3 項、第36
8 條，判決如主文。
本案經檢察官黃佳權到庭執行職務。
中　　華　　民　　國　　96　　年　　11　　月　　2 　　日
                  刑事第九庭  審判長法　官  樊季康
                                    法  官  張筱琪
                                    法  官  劉元斐
以上正本證明與原本無異
不得上訴。
                                    書記官　梁宜庭
中　　華　　民　　國　　96　　年　　11　　月　　5 　　日
